【裁判字號】    97,交聲,382
【裁判日期】    980209
【裁判案由】    聲明異議
【裁判全文】
臺灣臺南地方法院交通事件裁定         97年度交聲字第382號
移送機關    交通部公路總局嘉義區監理所新營監理站
受處分人    甲○○
                      之3
上列受處分人因違反道路交通管理處罰條例案件，對於交通部公
路總局嘉義區監理所新營監理站97年3月27日所為之裁決處分（
處分案號：新監裁違字第裁73-JC0000000號），聲明異議，本院
裁定如下：
    主  文
原處分撤銷。
甲○○不罰。
    理  由
一、原處分意旨略以：異議人即受處分人甲○○（下稱異議人
    ），於民國（下同）96年6月14日15時42分許，騎乘車號
    SOZ-269號輕型機車，在南投縣草屯鎮○○路與培英巷口，
    因駕車行經有燈光號誌管制之交岔路口闖紅燈，遭南投縣警
    察局草屯分局員警製單舉發，嗣移送機關即交通部公路總局
    嘉義區監理所新營監理站，以其違規事實明確，依道路交通
    管理處罰條例第53條第1項之規定，裁處異議人罰鍰新臺幣
    （下同）4,500元。
二、異議意旨略以：異議人皆於臺南縣新營市從事刻印工作，從
    未到過南投縣草屯，異議人之違規行為，顯係遭冒名於舉發
    違反道路交通管理事件通知單上簽名，為此聲明異議等語。
三、查本件異議人甲○○於96年6月14日15時42分許，騎乘車號
    SOZ-269號輕型機車，在南投縣草屯鎮○○路與培英巷口，
    因駕車行經有燈光號誌管制之交岔路口闖紅燈，遭南投縣警
    察局草屯分局員警製單舉發等情，固有南投縣政府警察局之
    投警交字第JC0000000號舉發違反道路交通管事件通知單1紙
    在卷可稽。惟異議人矢口否認有上揭違規行為，辯稱：伊沒
    有去過違規地點，伊不是違規行為人，舉發違反道路交通管
    理事件通知單之簽名不是伊簽的等語。經查，核對本件之舉
    發違反道路交通管理事件通知單，與卷附聲明異議狀及本院
    訊問筆錄上「甲○○」之簽名筆跡，其間有關運筆、勾取、
    轉折及書寫之慣性等處，均有極大之不同，又SOZ-26 9號輕
    型機車所有人為溫淑如，係異議人弟乙○○之前妻，有機車
    車籍查詢表、戶役政之全戶戶籍資料表在卷可憑，且乙○○
    於97年8月間，因偽造異議人署押罪經檢察官聲請簡易判決
    處刑乙節，有臺灣南投地方法院檢察署檢察官97年度偵字第
    3686號聲請簡易判決處刑書附卷可佐，是證人即當日舉發之
    員警李充容於本院97年6月2日到庭結證稱：「根據異議人的
    陳述，我推斷可能是異議人的弟弟（乙○○）提供錯誤的資
    料給警員等語，堪予採信。從而，異議人辯稱其遭他人冒
    名簽立舉發違反道路交通管理事件通知單，其非實際上之違
    規行為人等情為可採。
四、綜上所述，本件異議人前揭所辯既非無據，復查無其他事證
    足證異議人確有前述交通違規之事實，移送機關仍以原處分
    對異議人為裁罰，尚有未洽，自應由本院裁定將原處分撤銷
    ，另為異議人不罰之諭知。
五、據上論斷，應依道路交通管理處罰條例第87條第2項、道路
    交通案件處理辦法第20條前段，裁定如主文。
中    華    民    國    98    年    2     月    9     日
                  交通法庭   法  官  廖建彥
以上正本證明與原本無異。
如不服本裁定應於送達後5日內向本院提出抗告狀（應附繕本）
。
                             書記官  吳揆滿
中    華    民    國    98    年    2     月    9     日


司法院資訊處製作；財團法人民間司法改革基金會備份。
